【裁判字號】    96,簡上,414
【裁判日期】    970430
【裁判案由】    竊盜
【裁判全文】
臺灣桃園地方法院刑事判決             96年度簡上字第414號
上訴人即被告  甲○○
輔   佐   人  乙○○○
上列上訴人即被告因竊盜案件，不服本院刑事庭中華民國96年6
月15日96年度壢簡字第1216號第一審刑事簡易判決（聲請簡易判
決處刑案號：96年度速偵字第167 號），提起上訴，本院管轄之
第二審合議庭判決如下：
    主  文
原判決撤銷。
甲○○竊盜，處拘役貳拾日，如易科罰金，新臺幣壹仟元折算壹
日。
    事  實
一、甲○○因智能障礙，長期有記憶力、注意力、判斷力及抽象
    思考功能缺損之情形，其於96年6 月5 日下午3 時50分許，
    在桃園縣中壢市○○路225 號小北百貨店內購物時，意圖為
    自己不法之所有，趁店員丙○○不注意之際，徒手竊取該店
    內之絲逸歡造型髮雕2 瓶〈價值約新臺幣（下同）一百七十
    八元〉、雪佛蘭嫩白水乳液1 瓶（價值約一百五十元）、美
    吾髮護髮凍、保濕髮雕露1 組（價值約一百三十九元）等物
    ，得手後將上開物品藏放於自己隨身提袋內，並隨即至櫃檯
    結帳另購之飲料及泡麵等商品，而未結帳竊得之上開物品，
    因上開物品之條碼未消磁，俟甲○○步出櫃臺時引致門口警
    報器響起，遭丙○○發現而報警查獲上情。
二、案經桃園縣政府警察局中壢分局報請臺灣桃園地方法院檢察
    署檢察官偵查後聲請以簡易判決處刑。
    理  由
一、上開事實業據被告甲○○坦承不諱，並經證人丙○○於警詢
    時證述綦詳，且有贓物領據1 紙及贓物照片1 張在卷可考，
    足徵被告之自白與事實相符，本件事證已經明確，被告之犯
    行堪予認定，應依法論科。
二、核被告甲○○所為，係犯刑法第320 條第1 項之竊盜罪。又
    被告因智能障礙，長期有記憶力、注意力、判斷力及抽象思
    考功能缺損，其本次犯行應係在其判斷力及認知功能缺損之
    情況下而產生之行為等情，有桃園榮民醫院司法精神鑑定報
    告書1 份在卷可考，堪認被告行為時因精神障礙，致其辨識
    行為違法或依其辨識而行為之能力，有顯著減低之情事，爰
    依刑法第19條第2 項規定減輕其刑。
三、原審判決對被告論罪科刑，固非無見，惟漏未審酌被告上開
    得減輕其刑之事由，稍有未洽，被告上訴意旨指摘其符合刑
    法第19條第2 項之規定，認原審判決不當，非無理由，自應
    由本院將原審判決撤銷改判。茲審酌被告犯罪動機、目的、
    手段、行為時之精神狀態，兼衡其所竊得物品之價值非高，
    且已由被害人領回，所生危害尚非鉅大，及其犯後已坦承犯
    行，但曾有多次竊盜前科（見臺灣高等法院被告前案紀錄表
    ），素行非佳等一切情狀，量處如主文所示之刑，並諭知易
    科罰金之折算標準。
據上論斷，應依刑事訴訟法第455 條之1 第3 項、第369 條第1
項前段、第364 條、第299 條第1 項前段，刑法第320 條第1 項
、第19條第2 項、第41條第1 項前段，刑法施行法第1 條之1第1
項、第2 項前段，判決如主文。
本案經檢察官許曉微到庭執行職務。
中    華    民    國    97    年    4     月    30    日
              刑事第十一庭  審判長法  官  蔡榮澤
                                  法  官  紀凱峰
                                  法  官  魏于傑
上正本證明與原本無異。
本件不得上訴。
                                  書記官  林怡君
中    華    民    國    97    年    5     月    5     日
本案論罪科刑主要法條：
中華民國刑法第320條第1項
（普通竊盜罪）
意圖為自己或第三人不法之所有，而竊取他人之動產者，為竊盜
罪，處 5 年以下有期徒刑、拘役或 5 百元以下罰金。


司法院資訊處製作；財團法人民間司法改革基金會備份。
